臺灣屏東地方法院行政訴訟判決
110年度交字第123號
                                    111年2月14日辯論終結
原      告  陳茂紳  
被      告  交通部公路總局高雄區監理所

代  表  人  李瑞銘  
訴訟代理人  曾秀招  
上列當事人間交通裁決事件，原告不服民國110年9月7日裁字第8
2-VP0000000號裁決，提起行政訴訟，本院判決如下：
    主  文
原告之訴駁回。
訴訟費用新臺幣參佰元由原告負擔。
    事實及理由
一、事實概要：原告所有之車牌號碼000-0000號自用小客車（下
    稱系爭車輛），於民國110年6月7日17時04分許，於屏東縣
    屏東市仁愛路仁愛國小前，因有「在多車道不依規定駕車者
    ，行車行駛於機慢車道」之違規情事，被民眾檢舉，為警製
    單舉發屏警交字第VP0000000號違規單（下稱系爭舉發通知
    單），被告認原告違反道路交通管理處罰條例（下稱處罰條
    例）第45條第1項第4款之規定，製開裁字第82-VP0000000號
    違反道路交通管理事件裁決書（下稱原處分），原告不服處
    罰，遂提起本件行政訴訟。
二、本件原告主張：檢舉人於公園東路右轉進仁愛路後，即走走
    停停，最高時速不超過20公里，由後方鳴單次喇叭仍未見檢
    舉人改變狀況，故因認為駕駛人駕駛不當，右後方又無來車
    ，故由右方超車。並聲明：原處分撤銷。
四、被告則以：
　㈠、被告於起訴狀所述，本件經檢視採證光碟發現原告車輛於
      劃設雙黃實線之雙向車道由右側行駛機慢車道超車，即已
      違反上開交通法規。另原告提檢舉人之行車速度不當乙節
      與原告之違規行為無涉，原告可以選擇可超車之路段再合
      法超越前方車輛，以保用路安全，故本案無法依原告所述
      ，排除其違規事實，本件有採證光碟、檢舉相關資料影本
      可稽，員警依法填單舉發，於法洵無違誤。
　㈡、綜上理由，原告所有系爭車輛被警舉發「在多車道不依規
      定駕車者，行車行駛於機慢車道」之違規情事，有屏警交
      字第VP0000000號違規單可稽，並經舉發單位查復確認依
      法舉發無誤，爰依處罰條例第45條第1項第4款及第63條第
      1項第1款暨違反道路交通事件統一裁罰基準表第45條第1
      項第4款裁處繳納罰鍰新臺幣600元，並記違規點數1點，
      核無違誤。並聲明：原告之訴駁回。
四、本件如事實概要欄所述之事實，除依原告起訴狀及被告答辯
    狀可認兩造均不爭執外，復有原處分書暨送達證書、系爭舉
    發通知單暨送達證書、汽車車籍資料查詢表、駕駛人基本資
    料表、原告交通違規陳述單及查詢單、屏東縣政府警察局11
    0 年7月13日屏警交字第11035012600 號函、採證光碟等在
    卷可稽（見本院卷第15至25頁），應認屬實。原告不服原處
    分，提起行政訴訟，並以上述事項據為主張，故本件兩造之
    爭點應為：原處分是否適法？
五、本院之判斷：
　　原告對於確實有為了超車而駛入慢車道之行為並不爭執，僅
    稱因為前車太慢，按喇叭也不改善，所以才超車云云。經本
    院勘驗結果如下：
　　①、錄影時間2021/06/07（時間下同）17：04：29
　　    錄影畫面為系爭路段雙向二線道，檢舉人行駛右側快車
        道，道路中央設有雙黃實線。
    ②、錄影時間17：04：31-17：04：32
　　    系爭車輛於右方慢車道出現，跨越車道線切入快車道，
        向前行駛。
    ③、錄影時間17：04：33-17：04：39
       系爭車輛向前行駛。
    ④、錄影時間17：04：40-17：04：45
        前方號誌為紅燈，系爭車輛停止行駛。
    ⑤、錄影時間17：04：46
        可辨識系爭車輛車牌號碼為000-0000。 
    由上開結果可知，原告確實有侵入慢車道從前方車輛之右方
    超車之行為無誤，原告雖稱是前車太慢，但駕車上路本就應
    依序行駛，原告若趕時間應該提早出門，而不是隨意超車，
    且該處路段並非綿延幾十公里，縱使因前車速度而慢了點，
    也就是這一小段路慢一點而已，也不可能慢太多，完全只是
    原告個人開車習慣不佳；加以本件舉發地在仁愛國小前，學
    校前方道路本即應放慢速度行駛並禁鳴喇叭，更加可見原告
    於本件之駕駛行為嚴重錯誤。
六、綜上所述，原告於前揭時、地，確有「在多車道不依規定駕
    車者，行車行駛於機慢車道」之違規行為，被告依處罰條例
    第45條第1項第4款及第63條第1項第1款暨違反道路交通事件
    統一裁罰基準表第45條第1項第4款裁處原告罰鍰600元，並
    記違規點數1點，核無違誤。原告猶執前詞請求撤銷原處分
    ，為無理由，應予駁回。
七、本件判決基礎已臻明確，兩造其餘之攻擊防禦方法及訴訟資
    料經本院斟酌後，核與判決不生影響，無一一論述之必要，
    併予敘明。
八、本件第一審裁判費為300 元，應由原告負擔，爰確定第一審
    訴訟費用額如主文第2 項所示。
據上論結，本件原告之訴為無理由，依行政訴訟法第237 條之7
、第237 條之8 第1 項、第98條第1 項前段，判決如主文。　　
中　　華　　民　　國　　111 　年　　3 　　月　　7 　　日
　　　　　　　　　行政訴訟庭  法　官　薛侑倫
以上為正本，係照原本作成。
如不服本判決，應於判決送達後20日內，向本院提出上訴狀並表
明上訴理由（原判決所違背之法令及其具體內容或依訴訟資料可
認為原判決有違背法令之具體事實），其未載明上訴理由者，應
於提出上訴後20日內向本院補提理由書（上訴狀及上訴理由書均
須按他造人數附繕本，如未按期補提上訴理由書，則逕予駁回上
訴），並應繳納上訴裁判費新臺幣750元。
中　　華　　民　　國　　111 　年　　3 　　月　　7 　　日
                              書記官  沈詩雅